【裁判字號】    89,易,2632
【裁判日期】    890831
【裁判案由】    傷害
【裁判全文】
臺灣板橋地方法院刑事判決                        八十九年度易字第二六三二號
    公  訴  人  臺灣板橋地方法院檢察署檢察官
    被      告  甲○○
右列被告因家庭暴力傷害案件，經檢察官提起公訴（八十九年度偵字第一一八七三號
），及該署併案移送本院審理（八十九年度偵字第一一七八０號），本院判決如左：
    主  文
甲○○連續傷害人之身體，處有期徒刑肆月，如易科罰金以參佰元折算壹日。
    事  實
一﹑甲○○為乙○○（本名廖春桃）之夫，二人有家庭暴力防治法第三條第一款之家
    庭成員關係，素來相處不睦，甲○○基於概傷害括犯意，於民國（下同）八十九
    年三月十四日，在台北縣板橋市○○路○段一○巷一五之一號住處，因家務問題
    毆打乙○○，造成乙○○受有左眼角部血腫、瘀血之傷害；復於同年五月二日上
    午八時許，連續在上址住處，因子林振宇教養問題，與廖其安發生爭執，再度以
    手腳毆打乙○○，造成乙○○受有頭部外傷、右前臂、左踝、左腿挫傷併血腫、
    腰背挫傷之傷害。
二、案經被害人乙○○訴請台灣板橋地方法院檢察署檢察官偵查起訴。
    理  由
一、訊據被告甲○○矢口否認右開傷害犯行，辯稱：伊未毆打廖棋安，當時只有吵架
    ，是她自己去碰牆壁云云。
二﹑惟查：右開犯罪事實業據告訴人具狀指訴甚詳，其於八十九年五月二日警訊時並
    指稱：「我於八十九年五月二日早上約八時許，於台北縣雙十路三段十巷十三之
    一號遭我丈夫毆打。（妳丈夫以何物毆打妳，年籍資料為何？傷勢如何？）他用
    手及腳打我，傷勢如同驗傷單。（因何事發生毆打事情？）因我兒子林振宇現讀
    高中，要辦休學，如果不讀書，就不讓他進門，之後就發生爭吵，他就動手打我
    。（他之前有沒有動手打妳？）他之前有動手打過我，如同驗傷單之診斷證明。
    」（見八十九年度偵字第一一七八０號偵查卷第四頁正面﹑背面警訊筆錄）。被
    告於偵訊時亦供稱：「最近今年三﹑五月打她（指廖其安），是因為她當組頭，
    勸不聽，五月那次是因為我兒子跟她朋友到學弟住處，學弟手機失竊，我兒子被
    懷疑偷竊，她都不告訴我發生此事，後來爭吵，彼此互毆。（在哪裡爭吵？）在
    板橋市○○路住處。」等語（見八十九年度他字第二十一頁背面﹑第二十二頁正
    面偵訊筆錄），顯見被告確有毆打告訴人之行為。而告訴人因於八十九年三月十
    四日﹑同年五月二日上午八時許，兩度遭被告毆打，其身體分別受有左眼角部血
    腫、瘀血；頭部外傷、右前臂、左踝、左腿挫傷併血腫、腰背挫傷之傷害，亦經
    台北縣板橋市中英醫院出具之驗傷診斷證明書可按，被告辯稱：伊未毆打廖棋安
    ，當時只有吵架，是她自己去碰牆壁云云，並非事實，不足採信，本件事證明確
    ，被告犯行堪以認定。
三﹑核被告與告訴人具有家庭暴力防治法第三條第一款之家庭成員關係，其實施家庭
    暴力犯罪，所為係犯刑法第二百七十七條第一項傷害罪。被告先後兩次傷害犯行
    ，時間緊接，所犯罪名相同，而依告訴人具狀指訴情節，被告平日即有暴力傾向
    ，是被告應係基於概括犯意實施前開傷害行為，應依連續犯例論以一罪，並加重
    其刑。爰審酌被告犯罪動機、目的、手段﹑告訴人所受傷害程度，及被告犯罪後
    態度等一切情狀，量處如主文所示之刑，並諭知如易科罰金之折算標準，以資懲
    戒。
四﹑台灣板橋地方法院檢察署併案（八十九年度偵字第一一七八０號）移送本院審理
    部分與檢察官原起訴被告犯罪事實相同，本院已予審究，附此說明。
：據上論斷，應依刑事訴訟法第二百九十九條第一項前段，刑法第五十六條﹑第二百
七十七條第一項﹑第四十一條，罰金罰鍰提高標準條例第一條前段﹑第二條判決如主
文。本案經檢察官許景森到庭執行職務
中    華    民    國      八十九        年      八      月    三十一    日
                                      臺灣板橋地方法院刑事第四庭
                                          法  官  陳  恒  寬
右正本證明與原本無異。
如不服本判決，應於判決送達後十日內，向本院提出上訴狀。
                                          書記官  葉  瑩  庭
中    華    民    國      八十九        年      八      月    三十一    日
中華民國刑法第二百七十七條
(普通傷害罪)
傷害人之身體或健康者，處三年以下有期徒刑、拘役或一千元以下罰金。
犯前項之罪因而致人於死者，處無期徒刑或七年以上有期徒刑；致重傷者
，處三年以上十年以下有期徒刑。


司法院資訊處製作；財團法人民間司法改革基金會備份。
